【裁判字號】    92,上訴,623
【裁判日期】    920508
【裁判案由】    強盜等
【裁判全文】
臺灣高等法院臺中分院刑事判決                    九十二年度上訴字第六二三號
    上  訴  人
    即  被  告  甲○○
    指定辯護人  本院公設辯護人  乙○○
右上訴人即被告因強盜等案件，不服臺灣臺中地方法院九十二年度訴緝字第二０號，
中華民國九十二年三月三日第一審判決（起訴案號：臺灣臺中地方法院檢察署九十年
度偵字第二一六六二號），提起上訴，本院判決如左：
      主  文
上訴駁回。
      事  實
一、甲○○曾於民國八十九年間因誣告案件，經本院判處有期徒刑八月確定，於九十
    年十月十五日縮短刑期執行完畢出獄。仍不知悔改，復意圖為自己不法之所有，
    並基於概括之犯意，先於九十年十一月十六日下午四時許，在臺中縣和平鄉○○
    村○○路○段河流巷己○○之工寮內，取得己○○姊夫庚○○交付己○○保管而
    置放於該工寮之搬運車鑰匙後，竊得庚○○所有之搬運車一臺，並將之藏置在梨
    山賓館停車場；又於九十年十一月三十日晚上八時許，至臺中縣和平鄉○○村○○路○段河流巷己○○工寮，竊取己○○所有之紙箱五個；旋又至附近丁○○之
    果園竊取雪梨三箱，並將竊得之雪梨暫時藏放在己○○工寮內，另於九十年十二
    月一日凌晨四時三十分許，又駕駛前開搬運車前往丁○○果園再竊取果園內之雪
    梨二箱，而連同前日竊得之三箱雪梨合計五箱共約一百四十斤，價值新臺幣（下
    同）一萬四千元之雪梨置放在搬運車上，甫離去時為丙○○發覺，丙○○乃與員
    工方忠詰共乘一輛機車由後追趕並要甲○○停車，待追至吳增修工寮前，甲○○
    仍無意停車反而加速逃逸，丙○○遂求助於吳增修共同由後追逐攔截。嗣甲○○
    駕車逃至臺中縣和平鄉○○村○○路松東巷與民生巷口時，始遭吳增修、丙○○
    攔獲，惟甲○○為脫免逮捕，竟以強暴方式，故意加速衝撞在搬運車左、右前方
    之吳增修及丙○○，幸吳增修、丙○○及時跳開始悻免於難。迨甲○○再駕車行
    駛約五十至一百公尺時，為由後趕至之方忠詰攔住，吳增修且將該搬運車之鑰匙
    扳至關閉電門狀態，始將甲○○制伏並報警處理。
二、案經臺中縣警察局和平分局報請臺灣臺中地方法院檢察署檢察官偵查起訴。
      理  由
一、訊據上訴人即被告甲○○固坦承右揭竊盜之事實，惟矢口否認有駕車衝撞被害人
    丙○○及吳增修之準強盜犯行，辯稱：其並非故意要衝撞丙○○及吳增修云云。
    惟查：
  (一)、右揭竊盜之事實，業據被告於警訊、偵查、原審及本院審理時坦承不諱，核與
      被害人己○○、庚○○及丁○○於警訊時指訴之情節相符，並有代保管單二份
      附於偵查卷可稽，復有扣案之鑰匙一把可資佐證。而被告於竊得雪梨並利用前
      開搬運車運走之際，為脫免逮捕而衝撞被害人丙○○、吳增修之事實，亦據被
      害人丙○○、吳增修分別於警訊及原審調查時指、證述綦詳，並經證人方忠詰
      於警訊時證述屬實，足見被告確有故意衝撞被害人丙○○、吳增修之行為，允
      無疑義。復按刑法第三百二十九條所謂「當場」，固不以實施竊盜者尚未離去
      現場為限，即已離開盜所而尚在他人跟蹤追躡中者，仍不失為當場（最高法院
      二十八年上字第一九八四號判例參照），被告於九十年十二月一日凌晨四時三
      十分許再竊得被害人丁○○之二箱雪梨後，甫離去之際即為被害人丙○○發現
      並與方忠詰共乘機車由後追躡，待追至臺中縣和平鄉○○村○○路松東巷與民
      生巷口時，被告駕車衝撞被害人丙○○與吳增修，揆諸前揭判例意旨，該衝撞
      現場仍不失為當場甚明。
  (二)、被告於原審法院發佈通緝而為警於九十二年一月九日查獲後，一度保持緘默，
      經警方採取其指紋送請內政部警政署刑事警察局鑑驗結果確認係被告本人無誤
      ，有該局九十一年十二月二十三日刑紋字第Ｚ000000000號鑑驗書一
      份附於原審卷可按。而被告於緝獲前，經臺中縣政府臨時安置於私立桃太郎養
      護中心，在該養護中心期間並未有生活自理能力缺損之情形，嗣於緝獲後經羈
      押於臺中看守所期間，日常生活起居及精神狀況均正常，有私立桃太郎養護中
      心九十二年一月二十三日棑字第九二ＯＯ二號函一份、臺灣臺中看守所九十二
      年一月二十四日中所正衛字第Ｚ000000000號函一份附於原審卷可參
      ，顯然被告之精神狀態係屬正常，且亦無因智能障礙無法為完全陳述之情形，
      併此敘明。
  (三)、綜上所述，被告竊盜後為脫免逮捕而當場施以強暴之事證明確，其犯行洵堪認
      定。
二、核被告所為，係犯刑法第三百二十九條第一項準用第三百二十八條第一項之準強
    盜罪、第三百二十條第一項之竊盜罪。被告先後三次竊盜犯行（竊取搬運車、紙
    箱及三箱雪梨），時間緊接，犯罪構成要件相同，顯係基於概括之犯意反覆而為
    ，為連續犯，應依刑法第五十六條之規定論以一罪。所犯連續竊盜罪與準強盜罪
    間，有方法、結果之牽連關係，應依刑法第五十五條之規定從一重之準強盜罪處
    斷。查被告曾於八十九年間因誣告案件，經本院判處有期徒刑八月確定，於九十
    年十月十五日縮短刑期執行完畢出獄，此有臺灣高等法院被告全國前案紀錄表及
    臺灣臺中地方法院檢察署刑案資料查註紀錄表各一份附卷可稽，其於前案執行完
    畢後，五年內再犯本件有期徒刑以上之罪，係屬累犯，應依刑法第四十七條規定
    加重其刑。另查被告行為後，刑法第三百二十八條業於九十一年一月三十日修正
    公布，並於同年二月一日生效，比較新舊刑法之規定，以修正前之規定有利於被
    告，依刑法第二條第一項但書之規定，應適用修正前之規定。原審法院因認被告
    罪證明確，適用刑法第二條第一項但書、第三百二十九條、修正前刑法第三百二
    十八條第一項、刑法第三百二十條第一項、第五十五條、第四十七條，罰金罰鍰
    提高標準條例第一條前段規定。審酌被告犯罪之動機、目的、手段、品性及智識
    程度、犯罪所生之危害及其犯罪後之態度等一切情狀，量處有期徒刑三年六月，
    並以扣案之鑰匙一把，被告供稱係自己○○之工寮內取得，尚非被告所有，爰不
    予諭知沒收。其認事用法，並無違誤，量刑亦屬妥適，應予維持。被告上訴意旨
    否認準強盜部分犯行，並以原判決量刑過重，執以指摘原判決不當，並無理由，
    應予駁回。
據上論斷，應依刑事訴訟法第三百六十八條，判決如主文。
本案經檢察官戊○○到庭執行職務。
中      華      民      國      九十二      年      五      月    八    日
                                    臺灣高等法院臺中分院刑事第六庭
                                          審判長法  官  李  文  雄
                                                法  官  陳  嘉  雄
                                                法  官  邱  顯  祥
右正本證明與原本無異。
如不服本判決應於收受送達後十日內向本院提出上訴書狀，其未敘述上訴之理由者並
得於提起上訴後十日內向本院補提理由書（均須按他造當事人之人數附繕本）。
                                                書記官  陳  桂  芬
中      華      民      國      九十二   年       五      月     八     日
                                        Ｉ


司法院資訊處製作；財團法人民間司法改革基金會備份。
